【裁判字號】    92,訴,242
【裁判日期】    920226
【裁判案由】    搶奪
【裁判全文】
臺灣桃園地方法院刑事判決                          九十二年度訴字第二四二號
    公  訴  人  臺灣桃園地方法院檢察署檢察官
    被      告  乙○○  男  三.
右列被告因搶奪案件，經檢察官提起公訴（九十二年度偵字第六一三號），本院判決
如左‥
    主  文
乙○○意圖為自己不法之所有，以詐術使人將本人之物交付，累犯，處有期徒刑柒月
；又意圖為自己不法之所有，而搶奪他人之動產，累犯，處有期徒刑壹年參月，應執
行有期徒刑壹年肆月。
    事  實
一、乙○○前曾於民國（下同）八十七年十一月二十四日因竊盜罪，為台中地方法院
    判處有期徒刑一年二月，同年十二月十四日確定，十二月十八日入監服刑，八十
    八年十一月二十三日執行完畢，猶不知悔改，又意圖為自己不之所有，於九十二
    年一月二日十五時三十分許，駕駛其所有而預先以膠帶將車牌矇住之車號ＲＨ３
    〡７２３號機車前往甲○○於桃園縣中壢市○○路○段三二五號經營之「甜心檳
    榔攤」後側暫停，繼步行至攤前，偽以「有多張五百元紙鈔要換百元鈔、千元鈔
    」為由，致李女陷於錯誤交付二張一千元及十五張一百元共三千五百元，繼表示
    另要購買飲料並要求要以紙箱盛裝，李女告以紙箱在攤後倉庫，要其同往取紙箱
    ，迨至後方倉庫，見有裝放二十條香煙之紙箱一只，復再表示加購該箱香煙，旋
    趁李女以計算機計算價格尚未交付香煙飲料而不及防備之際，抱住該裝香煙之紙
    箱往機車暫停處衝去，李女見狀立即大聲呼叫，幸有警員路過該處聞聲將其逮捕
    。
二、案經桃園縣警察局中壢分局移報臺灣桃園地方法院檢察官偵查起訴。
    理  由
一、右開事實，訊據被告坦承以換鈔為由騙得三千五百元，核與被害人甲○○供述相
    符，並有贓物領據一紙可稽，事證明確，堪以認定。至於香煙部份則否認意在搶
    奪，辯稱同為詐欺被害人，而欲假裝先將香煙放至車上，再回返檳榔攤告以如有
    外送再一起算帳云云。惟查，被告取得香煙，旋以跑步方式往外奔出一情，業據
    被害人甲○○於檢察官偵訊時指訴訴歷歷，則其果真擬再回返檳榔攤，實無以跑
    步方式離去之理，其辯稱欲再回返一語，當非事實，顯難置信。又查，依被害人
    甲○○供述被告係在其計算價格尚未交付物品時，迅即抱起紙箱往外跑，可知被
    告買煙固非真意，然其目的僅係以此手段鬆懈李女之注意力，繼以不法之腕力取
    得系爭香煙之管領力，主觀上衡係出於搶奪犯意而無詐欺之意，至堪認定，其就
    此所辯亦屬卸責之詞，不足憑信，此外復有贓物領據一紙可稽，事證亦明，同堪
    認定。
二、核被告所為係犯刑法第三百三十九條第一項之詐欺取財罪（公訴人漏引起訴法條
    ）及同法第三百二十五條第一項之搶奪罪。所犯上開二罪，犯意各別，行為互異
    ，應予分論併罰。又被告前曾於八十七年十一月二十四日因竊盜罪，為台中地方
    法院判處有期徒刑一年二月，同年十二月十四日確定，十二月十八日入監服刑，
    八十八年十一月二十三日執行完畢，有台灣高等法院被告全國前案紀錄表可稽，
    五年內再犯本件有期徒刑以上之罪，均構成累犯，均應依法加重其刑。爰審酌被
    告犯罪之動機、目的、手段，犯罪時所受之刺激及其品性、生活狀況、智識程度
    、犯罪所生之損害，及犯罪後態度等一切情狀，量處如主文所示之刑並定其應執
    行之刑。
據上論斷，應依刑事訴訟法第二百九十九條第一項前段、刑法第三百二十五條第一項
、第三百三十九條第一項、第四十七條、第五十一條第五款，罰金罰鍰提高標準條例
第一條，判決如主文。
本案經檢察官蔡正雄到庭執行職務。
中      華      民      國      九十二      年     二    月   二十六    日
                                臺灣桃園地方法院刑事第一庭
                                    法  官   潘 政 宏
右正本證明與原本無異。
如不服本判決，應於判決送達後十日內向本院提出上訴狀( 應附繕本 )，上訴於
臺灣高等法院。
                                    書記官   王 月 香
中        華        民        國    九十二    年    三    月     三     日
附錄論罪科刑法條
中華民國刑法第三百二十五條第一項
意圖為自己或第三人不法之所有，而搶奪他人之動產者，處六月以上五年以下有期徒
刑。
中華民國刑法第三百三十九條第一項
意圖為自己或第三人不法之所有，以詐術使人將本人或第三人之物交付者，處五年以
下有期徒刑、拘役或科或併科一千元以下罰金。


司法院資訊處製作；財團法人民間司法改革基金會備份。
